# **CONTACTO**

Puente Alto, Santiago

+56 9 5539 1914

vreyes@digitalcreations.cl

digitalcreations.cl

github.com/tenshi98

<u>Linkedin</u>

Portafolio

## FORMACION ACADEMICA

Ingeniería en Informática Uniacc 2012 – 2014

## **Enseñanza Media**

Contador Titulado Colegio Politécnico Eyzaguirre 1999 – 2002

#### **Enseñanza Básica**

Escuela Domingo Matte Mesías 1991 – 1998

#### **TECNOLOGIAS**

#### Librerías

- JQuery
- JQuery UI
- Webdatarocks
- Ajax
- Chart.js
- Plotly.js
- Three.js
- PHP ML
- PHP Office
- TCPDF
- Dompdf
- NuSOAP

# **Servidores**

- Windows
- Linux
- Administración con WHM

# **Aplicaciones Móviles**

- Flutter
- Android Studio
- Xcode

# **Integraciones Pasarela Pago**

- Paypal
- Webpay
- Pago Efectivo (Perú)
- Cellpower (Perú)
- Red Digital (Perú)

# **Victor Reyes Galvez**

Full Stack Developer | HTML | CSS | Javascript | PHP | C++ | C# | Java | Python | SQL | MySQL | GIT | GITHUB

## **PERFIL**

Soy Full Stack Developer con más de quince años de experiencia en el manejo de tecnologías como C++, C#, Java, Python, SQL, MySQL, Javascript, especializado en proyectos de PHP Puro y sus tecnologías derivadas. Con experiencia tanto trabajando de forma independiente como en equipos, lo que me ha permitido desarrollar habilidades de autogestión y colaboración orientada a resultados.

Gracias a mi trayectoria en diseño aplico un enfoque centrado en el usuario teniendo en cuenta aspectos funcionales en cada proyecto.

Me considero una persona flexible y con grandes capacidades de adaptación a nuevos entornos y aprendizajes. Me gusta el trabajo en equipo, el intercambio de ideas y experiencia. Soy autodidacta, comprometido y resolutivo, tengo la mejor voluntad y predisposición ante cualquier tarea otorgada.

# **TECNOLOGIAS**

**Devops** Docker, Docker Compose, Kubernetes, Proxmox, VMware.

**Back-end** Firebase, Heroku, Redis, REST API, Webhook.

**Front-end** HTML-5, CSS-3, SASS, JavaScript.

Frameworks CSS Tailwind CSS, Bootstrap, Material UI, Materialize, Bulma, Pure

CSS, Skeleton, Foundation, Semantic UI, Pico CSS, Shadon UI.

Frameworks PHP Symfony, CakePHP, Yii, Codelgniter, Laravel, Slim Framework.

Frameworks Python Flask

Programación PHP, Java, Python, Ruby, .NET, Kotlin, DART, Visual Basic, C++, C#,

Sap Abap Netweaver, ASP.

Bases de Datos SQL Server, MySQL, MariaDB, PostgreSQL, MongoDB, Oracle,

SQLite

Control Versiones Git, SVN, Github, Gitlab, BitBucket.

**Arquitecturas** Hexagonal, Onion, Clean, DDD, Microservicios.

Patrones Diseño MVC, MVP, MVVM.

Principios SOLID, DRY, KISS, Clean Code.

Metodologías SCRUM, KANBAN.

# **EXPERIENCIA LABORAL**

# Exilon 360 SPA - Crosstech - Simplytech

Junio 2016 - Presente

**Full Stack Developer:** 

# Plataforma Gestión Modular

<u>Documentación</u>

Plataforma enfocada a gestionar las mediciones de telemetría a través de sus distintas interfaces para cada cliente. Ofrece la administración de usuarios, de equipos de telemetría, gestión de mantenciones preventivas y de urgencia a los equipos de telemetría, informes agrupados al tipo de servicio ofrecido (medición temperaturas, GPS y niveles de riego en los campos, voltajes de equipo, etc.), entre otras características.

**STACK**: PHP|MYSQL|HTML-5|CSS-3|Bootstrap|Javascript|Jquery|Chart.js|Plotly.js|
DomPDF|TCPDF|PHP Machine Learning|PHP Office|Placas Arduino|External
Services (Email-Whatsapp-WebService MeteoChile)

#### **Plataforma Agropraxis**

**Documentación** 

Plataforma diseñada para la consolidación de la carga Frutícola embarcada en contenedores de exportación, controlando el cumplimiento de las instrucciones de carga (cargas específicas) y de las condiciones de transporte instruidas a la naviera, estiba, sellado y registro de temperaturas.

**STACK**: PHP|MYSQL|HTML-5|CSS-3|Bootstrap|Javascript|Jquery

#### **HABILIDADES**

# Sistemas operativos

- Windows
- GNU Linux
- Mac OSX

#### **CMS**

- WordPress
- Joomla
- Drupal

#### Suites ofimáticas

- Microsoft Office
- Libre Office

#### Diseño Gráfico

- Fireworks
- Photoshop
- Serif Affinity Designer
- Gimp
- Krita
- Inkscape

#### **Prototipado**

• Figma

#### Diagramado

- Dia diagram editor
- Pencil 2d
- Pencil Project
- MyDraw

# **Software ERP**

- Altavista
- SAP (consultor SAP ABAP y MM)

#### Diseño 3D

- 3D Studio Max
- Autocad
- Poser
- Maxon Cinema 4D
- Blender

#### **Diseño Juegos**

- Game Maker Studio
- Intersect Engine
- Unity
- Unreal Engine
- GameSalad
- Stencyl
- Godot

#### **Edición Sonido**

- Audacity
- Sound Forge Audio Studio

## **EXPERIENCIA LABORAL**

#### **Plataforma Aguas EAPEC**

Plataforma diseñada para gestionar la facturación de los medidores de aguas, entre sus características se encuentran la gestión de los clientes, la gestión del medidor o los remarcadores instalados en cada propiedad, historial de mediciones, facturaciones, pagos, cortes, reposiciones y retiro de medidores, además de los distintos informes.

**STACK**: PHP|MYSQL|HTML-5|CSS-3|Bootstrap|Javascript|Jquery|TCPDF|PHP Office |External Services (Email, Subdere, SII)

# Polz Asociados. (Freelance)

Noviembre 2022 - Presente

#### **Full Stack Developer:**

#### Plataforma Terranía

**Documentación** 

**Documentación** 

Plataforma enfocada en la gestión de venta de los terrenos para cada línea de negocios, gestionando de principio a fin cada negociación con las empresas interesadas de forma separada para cada terreno.

STACK: PHP | MYSQL | HTML-5 | CSS-3 | Bootstrap | Javascript | Jquery | Mailing

# **Plataforma Somos Teatro**

**Documentación** 

Plataforma enfocada en la gestión de venta de obras de teatro a las empresas interesadas, gestionando de principio a fin los avances en la negociación con las empresas de forma separada para cada caso.

STACK: PHP/MYSQL/HTML-5/CSS-3/Bootstrap/Javascript/Jquery/Mailing

# Simyl S.A. (Freelance)

Noviembre 2013 - Junio 2023

# **Full Stack Developer:**

## **Plataforma Mantenlubric**

Documentación

Este sistema está enfocado a la gestión de lubricación de las máquinas y sus puntos, todo se gestiona a través de contratos donde se indica el número de lubricaciones dentro del año, además programar mantenciones preventivas o de emergencia. Posee transacciones para gestionar a los usuarios (con un control de permisos según sus roles), las máquinas, los trabajadores, las bodegas, las compras y ventas, los vendedores y sus negociaciones, entre otras.

**STACK**: PHP|MYSQL|HTML-5|CSS-3|Bootstrap|Javascript|Jquery

## MIS PROYECTOS

## **Plataforma SimpliVet**

Documentación

Plataforma de negocios enfocada a ofrecer el servicio de gestión de veterinarias, esta plataforma se subdivide en 3 plataformas:

**Administración**: Plataforma hecha para administrar a los clientes, en este caso las veterinarias y hacer las facturaciones mensuales por los servicios.

Clientes: Plataforma de atención de mascotas, llevando el detalle de las vacunas, atenciones, hospitalizaciones y cirugías. También permite administrar los centros, los servicios, los productos a la venta, los empleados y las bodegas, dependiendo de la configuración de la cuenta, puede enviar notificaciones por email y por whatsapp.

**Tutores**: Plataforma que permite ver todos los datos del tutor y sus mascotas, el detalle de cada mascota, sus vacunas, sus cirugías, calendario de vacunas, etc.

#### Home-Lab Documentació

Cuento con 3 servidores que utilizo para diferentes tareas:

**Servidor Proxmox**: Permite virtualizar otros SO, lo utilicé principalmente para mis prácticas de Hack the Machine y otros casos similares.

**Servidor Web**: Lubuntu+aaPanel, ofrece toda la funcionalidad de un servidor normal, admite hostear varios dominios al exterior, lo utilizo para pruebas de rendimiento.

**Servidor Juegos**: Lubuntu+Docker, lo utilizo para hostear minecraft, Counter-Strike, Project Zomboid entre otros.

# Server Docker Documentación

Portainer, Jellyfin, Nginx Reverse Proxy, OpenVPN. Principalmente se utiliza para servir películas y series al interior de mi red y bloquear la publicidad en la web.